【裁判字號】    98,簡上,491
【裁判日期】    980527
【裁判案由】    毒品危害防制條例
【裁判全文】
臺灣板橋地方法院刑事判決             98年度簡上字第491號
上  訴  人
即  被  告  乙○○
                    （現另案羈押於於臺灣桃園看守所）
上列上訴人因違反毒品危害防制條例案件，不服本院98年度簡字
第486 號中華民國98年1 月23日第一審判決（聲請案號：97年度
毒偵字第9671號），提起上訴，本院管轄之第二審合議庭判決如
下：
    主  文
上訴駁回。
    事實及理由
一、本案經本院審理結果，認第一審簡易判決認被告乙○○犯毒
    品危害防制條例第10條第2 項之施用第二級毒品罪，判處有
    期徒刑四月，如易科罰金以新臺幣一千元折算一日，認事用
    法及量刑均無不當，應予維持，並引用如附件第一審判決書
    記載之事實、證據及理由。
二、上訴意旨略以：被告除本件施用毒品案件外，尚有多件施用
    毒品案件，係屬集合犯，應併予審理，其中有一件已經判決
    ，被告已提上訴中，且被告本件犯罪情狀輕微，原審判決量
    刑亦有爭議，爰提起上訴云云。
三、但查，原審判決所認被告之犯罪事實，業據被告於警詢、偵
    審及本院審理時均供認不諱，並有臺灣檢驗科技股份有限公
    司出具之被告尿液檢驗報告、扣案之毒品甲基安非他命1 包
    （淨重0.1 公克）及玻璃球吸食器1 組等物、臺灣高等法院
    被告前案紀錄表等附卷可稽，事證明確，堪以認定。原審判
    決認事用法，核無不合，另衡諸被告素行不良、毒品前科、
    本件犯罪動機、手段、再犯施用毒品情節、所生危害及犯後
    態度等一切情狀，原審判決量刑亦屬妥適。復按所謂「集合
    犯」，係指立法者所制定之犯罪構成要件中，本即預定有數
    個同種類行為而反覆實行之犯罪而言，故是否為集合犯之判
    斷，客觀上應斟酌法律規範之本來意涵、實現該犯罪目的之
    必要手段、社會生活經驗中該犯罪必然反覆實行之常態及社
    會通念等，主觀上則視其反覆實施之行為是否出於行為人之
    一個犯意，並秉持刑罰公平原則，加以判斷之。稽以行為人
    施用毒品之原因，不一而足，其多次施用毒品之行為，未必
    皆出於行為人之一個犯意決定，且觀諸毒品危害防制條例第
    10 條 第1 項、第2 項施用毒品罪之構成要件文義，實無從
    認定立法者本即預定該犯罪之本質，必有數個同種類行為而
    反覆實行之集合犯行，故施用毒品罪，難認係集合犯。又刑
    法於94年2 月2 日修正公布，業已刪除第56條所定之連續犯
    規定，自95年7 月1 日施行，而基於概括犯意連續多次施用
    毒品之行為，於刑法修正刪除連續犯規定之前，雖均係依連
    續犯論以一罪，然觀諸此次刑法第56條修正理由之說明謂：
    「對繼續犯同一罪名之罪者，均適用連續犯之規定論處，不
    無鼓勵犯罪之嫌，亦使國家刑罰權之行使發生不合理之現象
    。」「基於連續犯原為數罪之本質及刑罰公平原則之考量，
    爰刪除有關連續犯之規定」等語，即係將本應各自獨立評價
    之數罪，回歸本來就應賦予複數法律效果之原貌，是就刑法
    修正施行後多次施用毒品之犯行，應採一罪一罰，始符合立
    法本旨。因此，刑法修正施行後多次施用毒品之犯行，除符
    合接續犯之要件外，則應一罪一罰（參見最高法院96年度台
    上字第5615號判決意旨）。經查被告雖另因於97年11月20日
    、同年月22日、98年1 月20日分別涉犯施用毒品行為，經臺
    灣板橋地方法院檢察署檢察官分別以97年度毒偵字第9370號
    、98年度毒偵字第932 號起訴，前案並經本院以98年度訴字
    第985 號各判處有期徒刑八月、四月，應執行有期徒刑十月
    在案，後案則尚在本院另案審理中，此有臺灣高等法院被告
    前案記錄表在卷可稽，然被告上開多次施用毒品行為與本件
    施用毒品行為，犯罪時間均相隔有數日至1 個多月不等，顯
    非同一次施用毒品行為之接續犯，是依上開說明，被告上多
    次與本件施用毒品行為，均係基於各別犯意犯之，且非屬集
    合犯，自應各別處罰，是被告上開上訴所辯理由，顯亦不足
    採，從而其執以提起上訴，自屬無理由，應予駁回。
據上論斷，應依刑事訴訟法第455 條之1 第1 項、第3 項、第36
8 條、第373 條，判決如主文。
本案經檢察官張慶林到庭執行職務
中    華    民    國    98    年    5     月    27    日
                刑事第十庭  審判長法  官  彭  全  曄
                                  法  官  洪  珮  婷
                                  法  官  賴  彥  魁
以上正本證明與原本無異
本件不得上訴
                                  書記官  黃  頌  棻
中    華    民    國    98    年    5     月    27    日
附錄本案論罪科刑法條全文：
毒品危害防制條例第10條
施用第一級毒品者，處 6 月以上 5 年以下有期徒刑。
施用第二級毒品者，處 3 年以下有期徒刑。
--------------------------------------------------------
附件：
┌─────────────────────────────┐
│臺灣板橋地方法院刑事簡易判決           98年度簡字第486號  │
│聲  請  人  臺灣板橋地方法院檢察署檢察官                  │
│被      告  乙○○  男  30歲（民國○○年○○月○○日生）        │
│                    身分證統一編號：Ｚ000000000號          │
│                    住臺北縣新莊市○○路63巷26弄10號      │
│                    居臺北縣新莊市○○路11巷12號          │
│上列被告因毒品危害防制條例案件，經檢察官聲請以簡易判決處  │
│刑（97年度毒偵字第9671號），本院判決如下：                │
│    主  文                                                │
│乙○○施用第二級毒品，累犯，處有期徒刑肆月，如易科罰金，  │
│以新臺幣壹仟元折算壹日；扣案之第二級毒品甲基安非他命 (淨  │
│重零點壹公克) 沒收銷燬；扣案之玻璃球吸食器壹組及盛裝上開  │
│甲基安非他命之塑膠袋壹只均沒收。                          │
│    事實及理由                                            │
│一、本件除證據欄應補充「臺北縣政府警察局蘆洲分局偵辦毒品  │
│    案件尿液代號對照表1 紙、扣案之甲基安非他命1 包（淨重  │
│    0.1 公克）、現場照片4 張」外，其餘犯罪事實及證據均引  │
│    用如附件檢察官聲請簡易判決處刑書之記載。              │
│二、按甲基安非他命係毒品危害防制條例第2 條第2 項第2 款所  │
│    規定之第二級毒品，故核被告乙○○所為，係犯該條例第10  │
│    條第2 項之施用第二級毒品罪，其施用前持有甲基安非他命  │
│    之低度行為，應為施用之高度行為所吸收，不另論罪。又被  │
│    告前有如犯罪事實欄所載之論罪科刑執行情形，其於受徒刑  │
│    執行完畢後5 年內，故意再犯本件有期徒刑以上之罪，為累  │
│    犯，應依刑法第47條第1 項加重其刑。爰審酌被告前經觀察  │
│    勒戒及強制戒治，仍未戒斷其施用毒品之惡習，惟其犯後能  │
│    坦承其過，態度良好，復衡酌施用毒品屬於自殘行為，犯罪  │
│    手段尚屬輕微、及其持有毒品之數量，所生危害等一切情狀  │
│    ，量處如主文所示之刑，並諭知易科罰金之折算標準，以資  │
│    懲儆。                                                │
│三、扣案之第二級毒品甲基安非他命（淨重0.1 公克），不問屬  │
│    於犯人與否，應依毒品危害防制條例第18條第1 項規定，沒  │
│    收銷燬之。又包裝上開毒品之外包裝袋1 只，僅係用於包裹  │
│    毒品，防其裸露、潮濕，便於攜帶持有，且可與毒品析離，  │
│    而與扣案之玻璃球吸食器1 組，同係被告所有供其犯本案施  │
│    用毒品罪所用之物，業據被告供承在卷，應依刑法第38條第  │
│    1 項第2 款規定宣告沒收。                              │
│四、依刑事訴訟法第449 條第1 項前段、第3 項、第454 條第2   │
│    項、第450 條第1 項，毒品危害防制條例第10條第2 項、第  │
│    18條第1 項，刑法第11條前段、第47條第1 項、第41條第1   │
│    項前段、第38條第1 項第2 款，逕以簡易判決處刑如主文。  │
│五、如不服本判決，得自收受送達之日起10日內向本院提出上訴  │
│    狀，上訴於本院第二審合議庭（須附繕本）。              │
│中    華    民    國    98    年    1     月    23    日  │
│                  刑事第二十二庭法  官     陳 昭 筠       │
│上列正本證明與原本無異。                                  │
│如不服本判決，應於送達後10日內敘明上訴理由，向本院提出上  │
│訴狀，上訴於本院第二審合議庭 (應附繕本) 。其未敘述上訴理  │
│由者，應於上訴期間屆滿後20日內向本院補提理由書「切勿逕送  │
│上級法院」。                                              │
│                                書記官      鍾 惠 萍      │
│中    華    民    國    98    年    1     月    23    日  │
│附錄本案論罪科刑法條全文                                  │
│毒品危害防制條例第10條                                    │
│施用第一級毒品者，處 6 月以上 5 年以下有期徒刑。          │
│施用第二級毒品者，處 3 年以下有期徒刑。                   │
│--------------------------------------------------------  │
│附件：                                                    │
│                                                          │
│臺灣板橋地方法院檢察署檢察官聲請簡易判決處刑書            │
│                                    97年度毒偵字第9671號  │
│    被      告  乙○○  男  29歲（民國○○年○○月○○日生）    │
│                        住臺北縣新莊市○○路63巷26弄10號  │
│                        居臺北縣新莊市○○○路94巷22號地  │
│                        下室401室                         │
│                        身分證統一編號：Ｚ000000000號      │
│上列被告因違反毒品危害防制條例案件，業經偵查終結，認為宜  │
│聲請以簡易判決處刑，茲將犯罪事實及證據並所犯法條分敘如下  │
│：                                                        │
│            犯罪事實                                      │
│一、乙○○前因施用毒品案件，經裁定送觀察、勒戒後，認無繼  │
│    續施用毒品傾向，於民國89年6月21日釋放出所，並經本署   │
│    檢察官以89年度毒偵字第4286號為不起訴處分確定。復因施  │
│    用毒品案件，經裁定送觀察、勒戒後，認有繼續施用毒品傾  │
│    向，再經裁定令入戒治處所施以強制戒治，嗣經裁定停止戒  │
│    治，所餘戒治期間付保護管束，於90年12月6日交付保護管   │
│    束期滿未經撤銷停止戒治，而執行完畢；其所涉刑案部分及  │
│    另犯之持有第一級毒品犯行，經臺灣板橋地方法院以90年度  │
│    易字第575號分別判處有期徒刑3月及拘役30日確定，於91年  │
│    4月5日執行完畢。又因施用毒品案件，經裁定令入戒治處所  │
│    施以強制戒治，後因毒品危害防制條例修正，而於93年1月9  │
│    日出所，該案另經臺灣板橋地方法院以92年度易字第2127號  │
│    判處有期徒刑4月確定，並與他罪接續執行，於93年6月27日  │
│    執行完畢。再因施用毒品案件，經臺灣板橋地方法院以94年  │
│    度訴字第424號判處應執行有期徒刑1年1月確定；又因施用   │
│    毒品案件，經臺灣板橋地方法院以94年度訴字第2100號判處  │
│    應執行有期徒刑1年6月，嗣經臺灣高等法院以95年度上訴字  │
│    第1416號、最高法院以95年度臺上字第5500號駁回上訴而確  │
│    定；另因妨害自由案件，經臺灣板橋地方法院以96年度簡字  │
│    第76號判處有期徒刑5月確定；再因竊盜、搶奪案件，經臺   │
│    灣板橋地方法院以95年度訴字第670號判處有期徒刑8月、9   │
│    月，經上訴後，分別經臺灣高等法院以96年度上訴字第203   │
│    號、最高法院以96年度臺上字第3401號駁回上訴確定，上開  │
│    罪刑接續執行，於97年3月30日執行完畢。詎猶不知悔改，   │
│    復基於施用第二級毒品甲基安非他命之犯意，於97年12月5   │
│    日18時許，在臺北縣新莊市○○○路94巷22號地下室401號   │
│    房內，以將甲基安非他命置入玻璃球點火燒烤吸其煙霧之方  │
│    式，施用第二級毒品甲基安非他命1次。嗣於97年12月7日3   │
│    時50分許，在上址為警查獲，並扣得安非他命1包（淨重0.1  │
│    公克）及安非他命吸食器1組。                           │
│二、案經臺北縣政府警察局蘆洲分局移送偵辦。                │
│            證據並所犯法條                                │
│一、上揭犯罪事實，業據被告乙○○於偵查中坦承不諱，並有臺  │
│    北縣政府警察局蘆洲分局扣押物品目錄表1份及臺北縣政府   │
│    警察局蘆洲分局查獲涉嫌毒品危害防制條例毒品初步鑑驗報  │
│    告單1紙在卷可稽，而被告經警詢問後所採集之尿液檢體經   │
│    送驗結果，呈第二級毒品甲基安非他命類之陽性反應，有台  │
│    灣檢驗科技股份有限公司97年12月18日CH/2008/C0170號濫   │
│    用藥物檢驗報告1紙附卷可稽，堪認被告於偵查中之自白，   │
│    核與事實相符，被告罪嫌，堪以認定。                    │
│二、核被告所為，係犯毒品危害防制條例第10條第2項之施用第   │
│    二級毒品罪嫌。其施用前持有毒品之低度行為，為其施用之  │
│    高度行為所吸收，不另論罪。又被告有如犯罪事實欄之前科  │
│    及執行紀錄，其受有期徒刑執行完畢，於5年以內故意再犯   │
│    本件最重本刑為有期徒刑以上之罪，為累犯，請依刑法第47  │
│    條第1項規定，加重其刑。至扣案之安非他命1包，係屬查獲  │
│    之第二級毒品，請依毒品危害防制條例第18條第1項前段規   │
│    定沒收銷燬之；另扣案之吸食器1組，為被告所有供施用第   │
│    二級毒品犯罪所用之物，亦據被告供明在卷，請依刑法第38  │
│    條第1項第2款規定，宣告沒收之。                        │
│三、依毒品危害防制條例第23條第2項、刑事訴訟法第451條第1   │
│    項聲請逕以簡易判決處刑。                              │
│    此    致                                              │
│臺灣板橋地方法院                                          │
│中    華    民    國    97    年    12    月    25    日  │
│                                                          │
│                              檢察官  甲  ○  ○          │
│                                                          │
│上開正本證明與原本無異                                    │
│中    華    民    國    98    年    1     月    6     日  │
│                                                          │
│                              書記官  喬  英  貞          │
└─────────────────────────────┘


司法院資訊處製作；財團法人民間司法改革基金會備份。
